# 国有非上市企业是否适用《上市公司执行企业会计准则监管问题解答（ 2011 年第 1 期，总第 5

提问人：fintop 时间：2012-12-29 20:44:13
上市公司执行企业会计准则监管问题解答
（ 2011 年第 1 期，总第 5 期）
问题 1 ：上市公司持有的以权益法核算的长期股权投资，因减少投资、被投资单位增发股份等原因引起上市公司在被投资单位持股比例下降的，但对被投资单位仍具有重大影响的情况下，应如何进行会计处理？
解答：对于原以权益法核算的长期股权投资，如果持股比例下降后对被投资单位仍具有重大影响，剩余投资仍应按照权益法核算。其中，出售部分股权导致持股比例下降的，实际取得价款与按出售股权比例计算应结转长期股权投资账面价值之间的差额计入当期损益；由于被投资单位增发股份、投资方未同比例增资导致持股比例下降的，持股比例下降部分视同长期股权投资处置，按新的持股比例确认归属于本公司的被投资单位增发股份导致的净资产增加份额，与应结转持股比例下降部分的长期股权投资账面价值之间的差额计入当期损益。
请教陈版，该规定是否适用采用新准则的所有企业？还是只有上市公司适用？多谢

回答人：chenyiwei
任何企业，只要其执行新企业会计准则，无论是国有还是民营，也无论是上市还是非上市，所执行的会计原则都应当是统一的。我理解“上市公司执行企业会计准则监管问题解答（ 2011 年第 1 期，总第 5 期）”中的这个问题解答具有相当的合理性，非上市公司也可参照执行。如果后续IFRS和中国企业会计准则对此问题作出了新的规定，则按新的规定执行。

提问人：windy1978 时间：2014-01-06 12:20:15
是否按解释 4 号的要求进行处理，被动股权稀释导致子公司变为重大影响权益法核算单位，按长期股权投资的账面价与子公司的可辨认净资产的公允价值*持股比例，大于部属于商誉，小于部分计入当期损益（营业外收入）

回答人：chenyiwei
此处监管问题解答所讨论的问题是对联营企业的持股比例下降但仍为联营企业，即企业的性质不变，但不涉及从控制（子公司）变为重大影响（联营企业），因此不适用解释 4 号第四条。